---
title: "Analise Americanas"
author: "gsh87"
date: "junho 2018"
output: 
  flexdashboard::flex_dashboard:
    vertical_layout: scroll
    smooth_scroll: TRUE
---

<style type="text/css">

.chart-title {  /* chart_title  */
   font-size: 20px;
</style>


<!-- ################################################# -->

```{r,echo=FALSE,include=FALSE}
################################### 0 - Limpeza
# removendo lixo da memoria
rm(list=ls())
set.seed(123)
```

```{r,echo=FALSE,results='hide',warning=FALSE,message=FALSE}
## 1 - Pacotes
options(repos=c(CRAN="http://vps.fmvz.usp.br/CRAN/"))
library(pacman)    
p_load(stats)     
p_load(lmtest)    
p_load(randtests) 
p_load(rms)       
p_load(forecast)  
p_load(h2o)
p_load(fBasics)   
p_load(ggplot2)   
p_load(ggthemes)  
p_load(gridExtra) 
p_load(plotly)    
p_load(ggcorrplot) 
p_load(magrittr)   
p_load(dplyr)      
p_load(knitr)       
p_load(binomTools)   
p_load(vcd)          
p_load(DescTools)      
p_load(corrplot)       
p_load(Metrics)
p_load(dummies)
p_load(reshape2)       
p_load(Amelia)
p_load(flexdashboard)
p_load(DT)
p_load(glmnet)
p_load(reshape2)

```

```{r,echo=FALSE,results='hide',warning=FALSE,message=FALSE}
# carregamento da base de dados
Base <- read.csv("Base_Dados.csv")

```


# Descritivas {data-orientation=rows}

Row
----------------------------
### Estrutura do Estudo

* Nesta primeira etapa, processamos uma analise descritva dos dados, buscando presença de outliers e colinearidades dos dados

* Na segunda parte tentamos ajustar alguns classificadores.


Row {.tabset .tabset-fade}
----------------------------------
### Quantidades de Nulos/Faltantes

```{r,echo=FALSE,warning=FALSE,fig.align='center',warning=FALSE,message=FALSE}

nomes <- names(Base)
Missings <- NULL
for(k in 1:length(nomes))
{
  Missings[k] <- sum(is.na(Base[,k]))/nrow(Base) %>% round(.,3)
}
Missings2 <-  round(100*Missings,2)
Faltantes <- data.frame(Campos=nomes,Proporcao_faltantes=Missings2) %>% arrange(.,desc(Proporcao_faltantes))

BaseFaltantes <- Faltantes %>% filter(Proporcao_faltantes>0)

Grafico1 <- ggplot(BaseFaltantes,aes(x=Campos,y=Proporcao_faltantes))+
  geom_bar(stat="identity",col="blue",fill="royalblue",alpha=0.5) + 
  labs(title="Distribuição de Missings",subtitle="Nota-se que os campos capacidade, peso e tempo de garantia são as variaveis com mais missings",x="Campos", y="Freq.Relativa de missings")+
  geom_text(aes(x=Campos,y=Proporcao_faltantes,label=Proporcao_faltantes),vjust=-0.5)+theme(axis.text.x =element_text(size  = 10,angle = 45,hjust = 1,  vjust = 1))
Grafico1

```


### Outra visualização

```{r,echo=FALSE,warning=FALSE,fig.align='center',warning=FALSE,message=FALSE}
Base_Quantitativas <- Base %>% select("ALTURA","LARGURA","PESO","PROFUNDIDADE","TEMPO_GARANTIA","CAPACIDADE_.L.","ITEM_PRICE")

ggplot_missing <- function(x){
  
  x %>% 
    is.na %>%
    melt %>%
    ggplot(data = .,
           aes(x = Var2,
               y = Var1)) +
    geom_raster(aes(fill = value)) +
    scale_fill_grey(name = "",
                    labels = c("Presente","Missing")) +
    theme_minimal() + 
    theme(axis.text.x  = element_text(angle=45, vjust=0.5)) + 
    labs(x = "Campos",
         y = "linhas / Observacoes",
         title="Missings nas variaveis quantitativas")
}
ggplot_missing(Base_Quantitativas)
```


Row 
-------------------------------------
### Correlação entre as variaveis quantitativas

```{r,echo=FALSE,warning=FALSE,fig.align='center',warning=FALSE,message=FALSE}

correlacao <- Base %>% select("ALTURA","LARGURA","PROFUNDIDADE","PESO","TEMPO_GARANTIA") %>% cor(.,use = "complete.obs",method = "pearson")
Grafico2 <- ggcorrplot(correlacao, hc.order = TRUE,
                 type = "lower", 
                 lab = TRUE, 
                 lab_size = 3, 
                 title="Correlação de Pearson")+labs(subtitle="Nota-se baixa correlação entre as variaveis quantitativas")
Grafico2

```

Row  {.tabset .tabset-fade}
-------------------------------------
### Distribuição das variaveis quantitativas
```{r,echo=FALSE,warning=FALSE,fig.align='center',warning=FALSE,message=FALSE}
Base_Quantitativas <- Base %>% select("ALTURA","LARGURA","PESO","PROFUNDIDADE","TEMPO_GARANTIA") 
teste <- melt(Base_Quantitativas,na.rm=FALSE)

Base_Empilhada <- Base %>% select(ALTURA) %>% mutate(campo="ALTURA") %>% `colnames<-`(c("Valor", "Campo"))
Base_Empilhada2 <- Base %>% select(LARGURA) %>% mutate(campo="LARGURA") %>% `colnames<-`(c("Valor", "Campo"))
Base_Empilhada3 <- Base %>% select(PESO) %>% mutate(campo="PESO") %>% `colnames<-`(c("Valor", "Campo"))
Base_Empilhada4 <- Base %>% select(PROFUNDIDADE) %>% mutate(campo="PROFUNDIDADE") %>% `colnames<-`(c("Valor", "Campo"))
Base_Empilhada5 <- Base %>% select(TEMPO_GARANTIA) %>% mutate(campo="TEMPO_GARANTIA") %>% `colnames<-`(c("Valor", "Campo"))

Base_Empilhada_f <- rbind(Base_Empilhada,Base_Empilhada2,Base_Empilhada3,Base_Empilhada4,Base_Empilhada5) 

grafico2<-ggplot(Base_Empilhada_f, aes(x = as.factor(Campo), y = as.numeric(Valor), fill=as.factor(Campo)))
grafico2 <- grafico2+ geom_boxplot()
grafico2 <- grafico2+labs(title="distribuição dos valores",x="Campo",y="Valor",subtitle="Nota-se presença de outliers no Campo Peso")
grafico2 <- grafico2+ guides(fill = "none")
grafico2

```


### Distribuição das variaveis quantitativas sem o Campo Peso

```{r,echo=FALSE,warning=FALSE,fig.align='center',warning=FALSE,message=FALSE}

Base_Empilhada_f2 <- Base_Empilhada_f %>% filter(Campo!="PESO")

grafico3<-ggplot(Base_Empilhada_f2, aes(x = as.factor(Campo), y = as.numeric(Valor), fill=as.factor(Campo)))
grafico3 <- grafico3+ geom_boxplot()
grafico3 <- grafico3+labs(title="distribuição dos valores",x="Campo",y="Valor",subtitle="Nota-se presença de poucos outilers")
grafico3 <- grafico3+ guides(fill = "none")
grafico3

```

Row
----------------------------
### Algumas Observações

* Fiz apenas uma analise das variaveis quantitativas, uma analise das variaveis qualitativas também é necessário. Usualmente para o estudo da associação entre variaveis qualitativas a tabela de contigencia com o teste Qui-Quadrado de aderência poderia ser usado.

* Nota-se presença de bastante missings na base, as variaveis Capacidade e Tempo de garantia nao entraram como variaveis explicativas nos modelos, devido a grande quantidade de Missings.

* Nota-se ainda a presença de alguns outliers na variaveis quantitativas com destaque para o Peso. De qualquer forma não exclui tais linhas da base que será usada na modelagem (questão de tempo).


# Aplicação dos dados aos modelos {data-orientation=rows}

```{r,echo=FALSE,warning=FALSE,fig.align='center',warning=FALSE,message=FALSE}

## tudo uppercase
Base %<>% mutate_all(funs(toupper))

Base_Categoricas <- Base %>% select("COMPOSICAO","COR","FORMATO","MARCA","PARA_LAVA_LOUCAS","PARA_MICRO_ONDAS","TEM_FERRO_FUNDIDO","TEM_GRELHA","TEM_TAMPA","TIPO_PRODUTO","INTERESTED") %>% mutate_if(is.character,as.factor) %>% mutate_if(is.numeric,as.factor) %>% as.data.frame()

Base_Quantitativas <- Base %>% select("ALTURA","LARGURA","PESO","PROFUNDIDADE","TEMPO_GARANTIA")


Base_Final <- data.frame(Base_Categoricas,Base_Quantitativas)

```

Row {.tabset .tabset-fade}
-------------------------------------
### Modelo: Logistico com LASSO

```{r,echo=FALSE,fig.align="center",warning=FALSE,include=FALSE,message=FALSE}
# Base_Logistico <- Base_Final %>% select(-TEMPO_GARANTIA) %>% na.omit()
# 
# Taxa_Cross <- 0.75
# indice <- sample(1: nrow(Base_Final),round(Taxa_Cross*nrow(Base_Final)))
# Train <- Base_Final[indice,]
# Test <- Base_Final[-indice,]

# inicializacao do h2o
h2o.no_progress()
h2o.init(nthreads=-1)

# carregamento da base de dados
Base_h2o_full <- as.h2o(x = Base_Final, destination_frame = "Base_Final")

Base_h2o_full[,c("COMPOSICAO","COR","FORMATO","MARCA","PARA_LAVA_LOUCAS","PARA_MICRO_ONDAS","TEM_FERRO_FUNDIDO","TEM_GRELHA","TEM_TAMPA","TIPO_PRODUTO","INTERESTED")] <- as.factor(Base_h2o_full[,c("COMPOSICAO","COR","FORMATO","MARCA","PARA_LAVA_LOUCAS","PARA_MICRO_ONDAS","TEM_FERRO_FUNDIDO","TEM_GRELHA","TEM_TAMPA","TIPO_PRODUTO","INTERESTED")])

splits <- h2o.splitFrame(Base_h2o_full, ratios = 0.75, seed = 12345)

# train
Base_Train_h2o <- splits[[1]]
# Test
Base_test_h2o <- splits[[2]]


# Preparacao das variaveis resposta e variaveis dependentes
y <- "INTERESTED"  # resposta
x <- setdiff(names(Base_Train_h2o),y)   # dependente

```


```{r,echo=FALSE,fig.align="center",warning=FALSE,message=FALSE}

Logistic_fit2 <- h2o.glm(x = x, 
                    y = y, 
                    training_frame = Base_Train_h2o,
                    model_id = "Logistic_fit2",
                    lambda_search=TRUE,
                    family = "binomial",
                    balance_classes = TRUE,
                    nfolds=5)

# predicao
Logistic_perf2 <- h2o.performance(model = Logistic_fit2,
                             newdata = Base_test_h2o)

AUC_Logistic_Test <- h2o.auc(Logistic_perf2)
AUC_Logistic_Train <- h2o.auc(Logistic_fit2,train=TRUE)

plot(Logistic_perf2,type="roc",col="royalblue")
text(0.9,0.1,paste("AUC = ",round(AUC_Logistic_Test,2),sep=""))

# Base de AUCS
Base_AUC <- data.frame(Modelo="Logistico",AUC_Test=AUC_Logistic_Test,AUC_Train=AUC_Logistic_Train)

```

### Variaveis Importantes

```{r,echo=FALSE,fig.align="center",warning=FALSE,message=FALSE}
#h2o.std_coef_plot(Logistic_fit2,num_of_features = 20)
Var_IMPORT <- h2o.varimp(Logistic_fit2) %>% as.data.frame() 
Var_IMPORT[1:15,]
```



Row {.tabset .tabset-fade}
-------------------------------------
### Modelo: Random Forest

```{r,echo=FALSE,fig.align="center",fig.height=7,fig.width=7}
rf_fit2 <- h2o.randomForest(x=x,
                           y=y,
                           training_frame = Base_Train_h2o,
                           model_id = "rf_fit2",
                           seed=1,
                           nfolds=5)
# predicao
rf_perf2 <- h2o.performance(model=rf_fit2,
                            newdata =Base_test_h2o)

AUC_rf_Test <- h2o.auc(rf_perf2)
AUC_rf_Train <- h2o.auc(rf_fit2,train=TRUE)

plot(rf_perf2,type="roc",col="royalblue")
text(0.9,0.1,paste("AUC = ",round(AUC_rf_Test,2),sep=""))

Base_AUC2 <- data.frame(Modelo="Random",AUC_Test=AUC_rf_Test,AUC_Train=AUC_rf_Train)
Base_AUC <- rbind(Base_AUC,Base_AUC2)
```

### Variaveis Importantes

```{r,echo=FALSE,fig.align="center",fig.height=7,fig.width=7}
h2o.varimp_plot(rf_fit2,num_of_features = 25)
```

Row {.tabset .tabset-fade}
-------------------------------------
### Modelo: GBM

```{r,echo=FALSE,fig.align="center",fig.height=7,fig.width=7}
gbm_fit2 <- h2o.gbm(x=x,
                    y=y,
                    training_frame = Base_Train_h2o,
                    distribution = "bernoulli",
                    nfolds=5,
                    model_id = "gbm_fit2",
                    seed=1)

# Predicao
gbm_perf2 <- h2o.performance(gbm_fit2,newdata=Base_test_h2o)

AUC_gbm_Test <- h2o.auc(gbm_perf2)
AUC_gbm_Train <- h2o.auc(gbm_fit2,train=TRUE)

plot(gbm_perf2,type="roc",col="royalblue")
text(0.9,0.1,paste("AUC = ",round(AUC_gbm_Test,2),sep=""))

Base_AUC3 <- data.frame(Modelo="GBM",AUC_Test=AUC_gbm_Test,AUC_Train=AUC_gbm_Train)
Base_AUC <- rbind(Base_AUC,Base_AUC3)

```

### Variaveis Importantes

```{r,echo=FALSE,fig.align="center",fig.height=7,fig.width=7}
h2o.varimp_plot(gbm_fit2,num_of_features = 25)
```

Row {.tabset .tabset-fade}
-------------------------------------
### Modelo:  Redes

```{r,echo=FALSE,fig.align="center",fig.height=7,fig.width=7}
redes_fit2 <- h2o.deeplearning(x=x,
                               y=y,
                               training_frame = Base_Train_h2o,
                               model_id = "redes_fit2",
                               epochs = 5,
                               hidden = 8,
                               seed=1)
# Predicao
redes_perf2 <- h2o.performance(redes_fit2,newdata = Base_test_h2o)

AUC_redes_Test <- h2o.auc(redes_perf2)
AUC_redes_Train <- h2o.auc(redes_fit2,train=TRUE)


plot(redes_perf2,type="roc",col="royalblue")
text(0.9,0.1,paste("AUC = ",round(AUC_redes_Test,2),sep=""))

Base_AUC4 <- data.frame(Modelo="Redes",AUC_Test=AUC_redes_Test,AUC_Train=AUC_redes_Train)
Base_AUC <- rbind(Base_AUC,Base_AUC4) %>% data.frame()

```

### Variaveis Importantes

```{r,echo=FALSE,fig.align="center",fig.height=7,fig.width=7}

#h2o.varimp_plot(redes_fit2,num_of_features = 25)
Var_IMPORT2 <- h2o.varimp(redes_fit2) %>% as.data.frame()
Var_IMPORT2[1:15,]
```


Row
------------------------------
### Algumas Observações
* Conforme mencionado na analise descritiva, algumas variaveis não entraram nos modelos, destacamos as seguintes:
     + **Capacidade** : Devido a grande quantidade de Missings.
     + **Tempo de Garantia**: Devido a grande quantidade de Missings.
     + **Item_ID**: Por ser um identificador.
     + **ITEM_PRICE**: Erro de Formatação do campo, não está trazendo os valores reais.
     + **TIPO_WOK**: Por ser um subcampo do campo: TIPO_PRODUTO.
     + **Session_ID** : Por ser um identificador (Poderia ser usado para modelagem de RNR).
 
* Em todos os modelos as variaveis que mais se destacaram foram:
      + **TIPO_PRODUTO**
      + **MARCA**
      
* Acredito que a proxima etapa seria a retirada dos outliers das variaveis quantativas e a analise das associações entre as variaveis categoricas(usando conforme mencionado as tabelas de contigencia ou dupla entrada, juntamente com o teste Qui-Quadrado para avaliar o grau de associação). Tudo isso objetivo aumentar o poder preditivo dos modelos (claramente não apresentaram bons resultados).

* Um aspecto que é importante salientar, foi que usamos basicamente o método Holdout para a validação, acredito que uma vez melhorado a qualidade dos modelos (se possivel) uma analise da estabilidade do modelo também se faz necessária. Para tal tarefa eu uso o seguinte procedimento:

      + Faço o split da base em Treino e Teste um numero fixo de vezes k.
      + Para cada par obtido (Treino,Teste) processo o modelo, obtendo as metricas de acuracia (AUC) em cima do Treino (Ajuste) e do Teste(predito).
      + Após K passos teremos dois vetores de tamanho K que representam o AUC do ajuste e o AUC do treino.
      + Com os vetores acima para cada modelo, podemos escolher aquele que apresenta menor variabilidade, ou seja, mais estável.
      
      
